# 请各位老师推荐几本介绍国际准则或者美国准则核算薪酬的书

提问人：surring 时间：2015-11-16 15:16:07
各位老师好，最近在看 2014 年新准则关于职工薪酬里面关于设定受益计划的内容，很是不明白，烦请各位老师帮忙推荐几本全面介绍国际准则或者美国准则核算薪酬的书，我想看看，以便于弄懂准则中说的这些内容，感谢各位老师！

回答人：chenyiwei
比较好的是四大出的IFRS方面的实务指导书，如EY的International GAAP、PwC的IFRS Practical guide（有中文版）、DTT的iGAAP等都不错。